臺灣高等法院高雄分院刑事判決　　　　 96年度上易字第593號
上　訴　人　臺灣高雄地方法院檢察署檢察官
被　　　告　丙○
選任辯護人　黃昭熙律師
上列上訴人因被告竊佔案件，不服臺灣高雄地方法院95年度簡上
字第1264號中華民國96年4 月24日第一審判決（起訴案號：臺灣
高雄地方法院檢察署94年度偵字第22231 號），提起上訴，本院
判決如下：
    主  文
上訴駁回。
    理  由
一、本案經本院審理結果，認第一審判決就被告被訴竊佔財政部
    國有財產局臺灣南區辦事處（下稱國產局南區辦事處）所管
    領、高雄市○○區○○段308 、311 地號土地諭知免訴，核
    無不當，應予維持，並引用第一審判決書記載之證據及理由
    （如附件）。
二、檢察官上訴意旨略以：
(一)、原審認定追訴權起算之時點不當：被告於警詢供稱：之前祖
    先留下來之土地，沒有正式向政府登記，所以伊不知情是國
    有財產局土地等語；又於原審時自承：「（問：你用土地的
    時候，知道地不是你的？）從我阿公開始就用那塊地。」、
    「（問：在用的時候，你以為這塊地是你們祖傳的？）我不
    知道我曾祖父到底有沒有所有權，我只知道，這塊地從我曾
    祖父開始就在種蕃薯。」、「（問：什麼時候知道這塊地你
    沒有所有權？）我沒有繳租金，所以我不知道有沒有所有權
    。」、「（問：國有財產局何時告訴你，你沒有所有權？）
    2 、3 年前，有個姓林的先生來勘查，跟我說這是國有財產
    局的地。」等語，是依被告之供述，其竊佔犯意之起始，應
    在距今2 、3 年前國有財產局人員告知之時，在此之前，被
    告主觀上均認知其有權使用本案土地，故無竊佔之故意甚明
    ，又追訴權時效之起算，應以犯罪完成為準，『被告在國有
    財產局人員告知之前，主觀上既乏竊佔之故意，犯罪即屬不
    成立，追訴權時效亦未開始進行，應自「國有財產局人員告
    知被告」之時，起算追訴權時效』，原審未斟酌及此，認定
    被告在建造羊舍之時即應起算追訴權時效，亦有未當。
(二)、原審認定該羊舍於民國78年即建造完成不當：
１、證人甲○○雖到庭證稱：其自31歲開始做鐵捲門、蓋鐵皮屋
    ，被告從我們工廠那邊路過，就去找我，說他要蓋鐵皮屋。
    其有幫被告在「龍鳳牧場」蓋鐵皮屋，約在78年間蓋的，當
    初被告蓋鐵皮屋是要養豬或養羊。因為那時候伊改行蓋鐵皮
    屋沒有多久，所以特別記得被告的鐵皮屋是在78年蓋的，他
    那時候跟我說他準備養豬或養羊，我幫他蓋了一棟云云。證
    人乙○○證稱：確實時間我不知道，我是看到被告拿出用電
    證明，才知道被告的牧場是從78年3 月開始經營云云。惟依
    據卷附被告提出甲○○出具之證明書上卻載明：「豬舍、羊
    舍貳棟。」與其到庭證述僅為被告興建鐵皮屋1 棟云云，其
    證言顯然不足採信。另觀諸證人洪瑞泰係證稱：伊不知道被
    告經營牧場之確實時間，是看到用電證明才知悉，顯見證人
    洪瑞泰根本不知悉被告興建羊舍之時間，如何能引用其證詞
    採為有利被告之依據？
２、原審又以：證人賴源河可能係自不同方向勘查本案土地，以
    致未能查悉其上有羊舍之事實。橫諸常情，證人既有實際至
    現場勘查，實無漏未發現之可能，原審認證人係自不同方向
    勘查土地，卷內並無任何證據可支持此論點，全屬臆測推斷
    ，亦不足昭折服。又編號00000000000 號電表申設做農業噴
    霧用電，即係做農業耕作所需，是申設用電時，地上應無羊
    舍建物。況羊舍附近尚有一磚木造豬舍（現已拆除）及鐵皮
    屋，電表在磚木造豬舍旁，是設置之始，是否係供羊舍用電
    所需，非無疑義。原審適用法律有上述之違法，請撤銷原判
    決，另為合法適當之判決等語。
三、訊據被告丙○固坦承有竊佔如原審判決附件所示之土地，建
    築羊舍飼養羊隻等情；然辯稱：其從小就住在該處，自78年
    間起即已在該處飼養豬、羊，經營牧場，迄今早已逾10年等
    語。
四、本院查：
(一)、案件時效已完成者，應諭知免訴之判決，刑事訴訟法第30
      2 條第2 款別定有明文。又追訴權之時效，如依法律之規
      定，偵查、起訴或審判之程序，不能開始或繼續時，停止
      其進行，前項時效停止，自停止原因消滅之日起，與停止
      前已經過之期間，一併計算，停止原因繼續存在之期間，
      如達於刑法第80條第1 項各款所定期間四分之一者，其停
      止原因視為消滅，刑法第83條亦定有明文。次按行為後法
      律有變更者，適用行為時之法律，但行為後之法律有利於
      行為人者，適用最有利於行為人之法律，為95年7 月1 日
      修正施行之刑法第2 條第1 項所明定。修正前刑法第80條
      第1 項規定：「追訴權，因左列期間內不行使而消滅：一
      、死刑、無期徒刑或十年以上有期徒刑者，二十年。二、
      三年以上十年未滿有期徒刑者，十年。三、一年以上三年
      未滿有期徒刑者，五年。四、一年未滿有期徒刑者，三年
      。五、拘役或罰金者，一年。」；修正後刑法第80條第1
      項規定：「追訴權，因下列期間內未起訴而消滅：一、犯
      最重本刑為死刑、無期徒刑或十年以上有期徒刑之罪者，
      三十年。二、犯最重本刑為三年以上十年未滿有期徒刑之
      罪者，二十年。三、犯最重本刑為一年以上三年未滿有期
      徒刑之罪者，十年。四、犯最重本刑為一年未滿有期徒刑
      、拘役或罰金之罪者，五年。」，修正刑法第80條第1 項
      關於追訴權時效之期間，較修正前刑法所定時效期間較長
      ，亦即行為人遭追訴之期限較久，自較不利於行為人，是
      本件關於追效權時效，應適用修正前刑法第80條之規定。
      而刑法第320 條第2 項之竊佔罪，法定刑為五年以下有期
      徒刑、拘役或五百元以下罰金，依修正前刑法第80條第1
      項第2 款規定，追訴權時效為10年。又按刑法第320 條第
      2 項之竊佔罪，其最重本刑為有期徒刑5 年，依刑法第80
      條第1 項第2 款規定，其追訴權因10年間不行使而消滅。
(二)、被告確有在上開地號土地（下稱系爭土地）上興建羊舍，
      飼養羊隻，95年2 月21日經高雄市政府前鎮地政事務所前
      往測繪，被告仍於系爭土地上佔據土地飼養羊隻等情，業
      據被告於偵查中及原審、本院審理時坦認不諱，復經證人
      丁○○於本院審理中證述在卷（本院卷第50-52 頁），並
      有高雄市政府前鎮地政事務所95年2 月22日高市地鎮二字
      第0950001653號函暨函覆之位置圖、上開土地之所有權狀
      在卷可稽（偵字卷第32-34頁)。
(三)、上開土地非被告所有，被告未支付任何代價，逕予佔據使
      用，經營牧場，其主觀顯有為自己不法利益之意圖，亦堪
      以認定。
(四)、惟查，刑法竊佔罪係屬即成犯，於竊佔行為完成時犯罪行
      為即成立，以後之繼續佔用乃狀態之繼續，而非行為之繼
      續，關於追訴權時效之起算，仍應以最初竊佔行為完成時
      為準。是以，本件之爭執要點即在於被告最初在如原審判
      決所示土地上建築羊舍經營牧場之時點為何?
(五)、經查：
 (一) 證人甲○○於原審96年1 月25日審理時證稱：「我自31歲
      開始做鐵捲門、蓋鐵皮屋，被告當時去找我，說他要蓋鐵
      皮屋。有幫被告在龍鳳牧場蓋鐵皮屋，約在78年間蓋的，
      當時剛改行做鐵皮屋，所以記憶清楚，當初被告蓋鐵皮屋
      是要養豬或養羊。他叫我幫他先蓋一棟，他還沒有決定要
      養豬還是養羊。警卷編號一照片上面的，左邊靠山的這棟
      就是我幫被告蓋的鐵皮屋，我蓋左邊這棟時，右邊這棟是
      不是已經蓋好了，我沒有印象。」等語；證人即高雄市小
      港區鳳鳴里里長乙○○於同日原審審理時亦證稱：「被告
      從78年經營牧場，當時我也是住鳳鳴里，約38歲，情況都
      很瞭解，有看過被告的用電證明。」等語。此外，原審受
      命法官於95年12月8 日前往現場勘驗，經勘驗結果：羊舍
      附近，僅有設置編號00000000000 號電錶，電錶上有記載
      77年製，電錶附著於電線桿上，以鐵絲圈圍固定，螺絲均
      已生銹，羊舍西北邊有一新造之鐵皮屋，門牌號碼為高雄
      市○○區○○路3 之6 號《按鐵皮屋與豬舍之範圍非屬國
      有財產局所有，而屬於經濟部工業局所有，國有財產局僅
      對羊舍部份提出告訴》，鐵皮屋旁有熱水、瓦斯爐及天線
      ，羊舍前方有個貨櫃，外表生銹，羊舍之鐵架及大門均已
      生銹，被告當場提出台灣電力公司之電費收據3 張 (電號
      ：00000000000)，此有原審勘驗筆錄及當日拍攝照片10張
      、電費收據3 張附卷可稽（原審卷第42-51 頁）。經原審
      向臺灣電力股份有限公司鳳山區營運處查詢結果，經答覆
      稱：「旨述電號 (用電地址為高雄市小港區水庫350 號)
      係於78年10月24日申請農業噴霧用電，復於83年11月14日
      過戶為目前用電戶名丙○。電表位置經現場勘查並無變動
      ，其用電期間亦無申請停止用電，惟本處曾於88年9 月主
      動辦理過期換表」等情，此有臺灣電力股份有限公司鳳山
      區營運處95年12月28日D 鳳山字第9512-0436Y號函文1 紙
      在卷可證（原審卷第54頁）。衡諸常情，申裝電錶之後即
      需按期繳費，是以，若並無用電之需求，即無申裝電錶之
      必要，換言之，苟有申裝電錶之事實，即應認定確有用電
      之需求。此外，經原審前往現場勘驗之結果，係爭羊舍附
      近有設置編號00000000000 號之電錶，業如前述，更足以
      顯現上開00000000000 號之電錶之申設目的，即在於供給
      本件被告飼養之豬、羊圈舍及鐵皮屋之用電需求，公訴人
      認電表設置位置比較靠近豬舍，故應係供豬舍使用而非供
      羊舍用電所需使用云云，應屬推測之詞，蓋被告申請電表
      使用係以測量用電度數以便向台灣電力公司繳交電費，本
      來申請一個電表即可，而台灣電力公司之送電本可供被告
      之豬羊圈舍及鐵皮屋之使用，被告端無必要就豬舍、羊舍
      、鐵皮屋各申請一個電表之必要。
  (二)本院綜合上情，足認被告確實自78年10月24日起即有在上
      開土地建造羊舍，經營牧場之事實。至於，證人即國有財
      產局南區辦事處職員賴榮河於檢察官95年1 月28日偵查中
      證稱：「85年3 月8 日實地到該土地（即高雄市○○區○
      ○段第311 號）去查看，那時是雜林比較多，卷附之國有
      非公用土地清查表是伊製作的」等語 (見偵卷第24-25 頁
      ) ；復於原審96年1 月25日審理時證稱：「國有財產局列
      國有土地的清冊給我們，我們去現場勘查，勘查現場有什
      麼東西，使用人是誰。勘查時先準備地籍圖，到現場看完
      後，作一個草圖，回來再作表，再送上級審查，那時候85
      年機關還沒有準備照相機，那時候沒有拍照。85年3 月8
      日我有到小港區○○段311 號土地勘查，當時勘查結果如
      表上所示，是天然雜林。因為水庫段蠻大，這個剛好在段
      界，水庫段這個地方在縣、市○○○○○段是天然雜林比
      較多，我們到現場去看，是天然雜林，我們作資料時就這
      樣寫。沒有勘查水庫段每個地號，我們只有依照清冊所列
      的地號去勘查，當時去看時，沒有看到有人在那邊搭建羊
      舍。」等語（原審卷第67-71 頁）；惟查，被告確實自78
      年10月24日起即有在上開土地建造羊舍經營牧場，業如前
      述。衡諸常情，被告實不可能自78年10月24日申裝電錶之
      後，迄85年3 月8 日止，將近6 年半之期間均未使用電力
      而仍持續繳費。是以，賴源河為告訴機關之員工，又負責
      蒐集本件被告有無竊佔告訴機關之土地使用之事實，其告
      訴之內容本即必須提出其他相關事證以資證明其告訴之內
      容與事實相符，然證人賴榮河既未對其所謂之被告違法佔
      用土地之事實有所照相存證，更稱「沒有勘查水庫段每個
      地號，我們只有依照清冊所列的地號去勘查」等語，是其
      勘查之土地地號確實坐落位置是否為被告佔用之土地位置
      相符，亦有疑問，證人賴榮河所述實無證據證明與事實相
      符。其證詞自難採為不利於被告之認定。
(六)、被告主觀上雖有為自己不法利益而佔用系爭土地之意圖，
      且客觀上亦有佔用系爭土地之事實。然竊佔罪為即成犯，
      於竊佔行為完成時犯罪即成立，以後之繼續佔用乃狀態之
      繼續，而非行為之繼續，本件被告既自78年10月24日間即
      已竊佔上開土地使用，則其竊佔行為於78年10月24日即已
      完成，應自該時起算追訴權時效，公訴人認為應自向被告
      催討土地起開始起訴追訴權時效，並無理由，告訴人國有
      財產局南區辦事處迄94年6 月14日始提出告訴，經檢察官
      於95年4 月30日聲請簡易判決處刑，並於同年6 月6 日繫
      屬原審法院，此有警詢筆錄、聲請簡易判決處刑書及原審
      刑事科分案章戳在卷可按。揆諸前揭說明，被告上開竊佔
      行為之追訴權時效，依修正前刑法第80條第1 項第2 款規
      定，應自其78年10月24日起竊佔系爭土地時起算10年，且
      其追訴權時效又無停止進行之情形，揆諸上揭說明，本件
      追訴權時效業已完成，原審依法為諭知免訴之判決，核無
      違誤。檢察官上訴仍執陳詞，指摘原判決不當，為無理由
      ，應予駁回。
據上論斷，應依刑事訴訟法第368條，判決如主文。
本案經檢察官姜麗儒到庭執行職務。
中　　華　　民　　國　　96　　年　　7 　　月　　23　　日
                  刑事第八庭    審判長法  官   李炫德
                                      法  官   蔡國卿
                                      法  官   簡志瑩
以上正本證明與原本無異。
不得上訴。
中　　華　　民　　國　　96　　年　　7 　　月　　23　　日
　　　　　　　　　　　　　　　　　　　書記官   白  蘭
附件
臺灣高雄地方法院刑事判決　　　　　　95年度簡上字第1264號
上　訴　人
即　被　告　丙○　　男　71歲（民國○○年○月○○日生）
　　　　　　　　　　身分證統一編號：Ｚ000000000號
　　　　　　　　　　住高雄市○○區○○街10號
　　　　　　　　　　住高雄市○○區○○路3之6號
選任辯護人　黃昭熙律師
上列上訴人因竊佔案件，不服臺灣高雄地方法院鳳山簡易庭95年
度簡字第3494號中華民國95年8 月31日第一審判決（聲請簡易判
決處刑案號：臺灣高雄地方法院檢察署94年度偵字第22231 號）
，提起上訴，本院管轄之第二審合議庭判決如下：
    主  文
原判決撤銷。
本件免訴。
    理  由
一、聲請簡易判決處刑意旨略以：被告丙○明知高雄市○○區○
    ○段308 、311 地號係國有土地，為財政部國有財產局臺灣
    南區辦事處（下稱國產局南區辦事處）所管領，非其所有之
    土地，然為圖經營養羊場，竟基於意圖為自己不法之利益，
    自民國 (下同)85 年3 月8 日後之某日起，佔據上開國有土
    地內面積共413 平方公尺範圍之土地，於其上搭蓋鐵皮屋、
    棚架，供經營養羊場使用，嗣於92年2 月12日經國產局南區
    辦事處人員勘查時始發現上情。因認被告涉刑法第320 條第
    2 項竊佔罪嫌等語。
二、按案件時效已完成者，應諭知免訴之判決，並得不經言詞辯
    論為之，刑事訴訟法第302 條第2 款、第307 條定有明文。
    又行為後法律有變更者，適用行為時之法律，但行為後之法
    律有利於行為人者，適用最有利於行為人之法律，為民國95
    年7 月1 日修正施行之刑法第2 條第1 項所明定。查修正後
    刑法第80條第1 項，及修正前刑法第80條第1 項關於追訴權
    時效期間之規定不同，修正後刑法所定時效期間較長，表示
    行為人被追訴之期限較久，自屬對行為人不利，比較結果自
    以修正前刑法第80條較有利於行為人，本件關於追效權時效
    ，自應適用修正前刑法第80條之規定。次按，本件公訴人認
    被告有前述犯行，涉犯有刑法第320 條第2 項之竊佔罪嫌，
    該條項之罪之法定刑為5 年以下有期徒刑、拘役或併科500
    元以下之罰金，其追訴權時效期間，依修正前刑法第80條第
    1 項第2 款規定為10年，合先敘明。
三、訊據被告丙○坦承其確有佔用前開土地之事實，惟辯稱：前
    開土地是伊祖先留下來的，沒有向政府登記，也不知是國有
    財產局的，伊在78年間就在上開土地建造羊舍，追訴權時效
    業已消滅，證人賴榮河說其有在85年3 月8 日前往現場勘查
    ，勘查結果記載現場是雜林，與事實不符等語。經查： (一
    ) 證人甲○○於本院96年1 月25日審理時證稱：「其自31歲
    開始做鐵捲門、蓋鐵皮屋，被告從我們工廠那邊路過，就去
    找我，說他要蓋鐵皮屋。其有幫被告在『龍鳳牧場』蓋鐵皮
    屋，約在78年間蓋的，當初被告蓋鐵皮屋是要養豬或養羊。
    因為那時候伊改行蓋鐵皮屋沒有多久，所以特別記得被告的
    鐵皮屋是在78年蓋的，他那時候跟我說他準備養豬或養羊，
    他叫我幫他先蓋一棟，他還沒有決定要養豬還是養羊。警卷
    編號一照片上面的，左邊靠山的這棟就是我幫被告蓋的鐵皮
    屋，我蓋左邊這棟時，右邊這棟是不是已經蓋好了，我沒有
    印象，那時候好像沒有的樣子。」等語；證人乙○○於同日
    審理時亦證稱：「其是鳳鳴里里長，有有出具證明書證明被
    告從78年經營牧場，當時我也是住鳳鳴里，約38歲，情況都
    很瞭解。」、「是在3 年前我們在協調工業區○○ ○○○道
    路，他申請用電證明，我才發現有這個事實。」、「我知道
    他之前就有在那邊，但確實時間我不知道，我是看到被告拿
    出用電證明，才知道被告的牧場是從78年3 月開始經營。」
    等語 (均見當日審判筆錄)。 此外，本院受命法於95年12月
    8 日前往現場勘驗，經勘驗結果：聲請簡易判決處刑書所載
    之羊舍附近，僅有設置編號00000000000 號電錶，電錶上有
    記載77年製，電錶附著於電線桿上，以鐵絲圈圍固定，螺絲
    均已生銹，羊舍西北邊有一新造之鐵皮屋，門牌號碼為高雄
    市○○區○○路3 之6 號，鐵皮屋旁有熱水、瓦斯爐及天線
    ，羊舍前方有個貨櫃，外表生銹，羊舍之鐵架及大門均已生
    銹，被告當場提出台灣電力公司之電費收據3 張 (電號：
    00000000000)，此有勘驗筆錄及當日拍攝照片10張、電費收
    據3 張附卷可稽。經本院向臺灣電力股份有限公司鳳山區營
    運處查詢結果，經答覆稱：「旨述電號 (用電地址為高雄市
    小港區水庫350 號)係 於78年10月24日申請農業噴務用電，
    復於83年11月14日過戶為目前用電戶名丙○。電表位置經現
    場勘查並無變動，其用電期間亦無申請停止用電，惟本處曾
    於88年9 月主動辦理過期換表」等情，此有臺灣電力股份有
    限公司鳳山區營運處95年12月28日D 鳳山字第9512-0436Y號
    函文1 紙在卷可證。衡諸常情，申裝電錶之後即需按期繳費
    ，是以，若並無用電之需求，即無申裝電錶之必要，換言之
    ，苟有申裝電錶之事實，即應認定確有用電之需求。此外，
    經本院前往現場勘驗之結果，聲請簡易判決處刑書所載之羊
    舍附近，僅有設置編號00000000000 號之電錶，業如前述，
    更足以顯現上開00000000000 號之電錶之申設目的，即在於
    供給本件羊舍之用電需求。故本院綜合上情，足認被告確實
    自78年10月24日起即有在上開土地建造羊舍，經營牧場之事
    實。至於，證人即國有財產局南區辦事處職員賴榮河於檢察
    官95年1 月28日偵查中證稱：「85年3 月8 日實地到該土地
     (即高雄市○○區○○段第311 號)去 查看，那時是雜林比
    較多，卷附之國有非公用土地清查表是伊製作的」等語(見
    偵查筆錄)； 復於本院96年1 月25日審理時證稱：「國有財
    產局列國有土地的清冊給我們，我們去現場勘查，勘查現場
    有什麼東西，使用人是誰。勘查時先準備地籍圖，到現場看
    完後，作一個草圖，回來再作表，再送上級審查，那時候
     (85年)機 關還沒有準備照相機，那時候沒有拍照。85年3
    月8 日我有到小港區○○段311 號土地勘查，當時勘查結果
    如表上所示，是天然雜林。因為水庫段蠻大，這個剛好在段
    界，水庫段這個地方在縣、市○○○○○段是天然雜林比較
    多，我們到現場去看，是天然雜林，我們作資料時就這樣寫
    。沒有勘查水庫段每個地號，我們只有依照清冊所列的地號
    去勘查，當時去看時，沒有看到有人在那邊搭建羊舍。」等
    語 (見審判筆錄)。 惟查，被告確實自78年10月24日起即有
    在上開土地建造羊舍經營牧場，業如前述。衡諸常情，被告
    實不可能自78年10月24日申裝電錶之後，迄85年3 月8 日止
    ，將近6 年半之期間均未使用電力而仍持續繳費。是以，證
    人賴源河之證述顯與事實不符。本院復審酌證人賴源河於檢
    察官95年1 月18日偵查中即坦承其自83年8 月間至國有財產
    局任職後只有清查過該筆土地 (即小港區○○段311 號)1
    次，而依證人賴源河之證述及其製作之國有非公用土地清查
    表之記載，上開高雄市○○區○○段311 號之面積達2390.4
    2 平方公尺，位於縣、市交界處，該處確有雜林，亦有警卷
    所附之照片可參，故證人賴源河之上開證述內容，實有可能
    係證人賴源河從不同方向勘查前揭土地，以致未能查悉上開
    土地上確已有建造羊舍之事實，其證詞自難採為不利於被告
    之認定，附此敘明。綜合上述，本件被告既自78年10月24日
    即竊佔上開土地建造羊舍經營牧場，則其竊佔行為於78年10
    月24日即已完成，應自該時起算追訴權時效，是以，其追訴
    權因不行使而於88年10月24日即已消滅，本院認被告所辯情
    節，應與事實相符。告訴人國有財產局南區辦事處迄94年6
    月14日始提出告訴，經檢察官於95年4 月30日聲請簡易判決
    處刑，並於同年6 月6 日繫屬本院，此有警詢筆錄、聲請簡
    易判決處刑書及本院刑事科分案章戳在卷可按。揆諸前揭說
    明，本件追訴權既於88年10月24日即已消滅，本院自應諭知
    免訴之判決，原判決諭知被告罪刑，即無從維持，被告上訴
    意旨認本件追訴權時效已消滅等語，為有理由，自應由本院
    將原判決撤銷，改諭知免訴之判決。
四、末按，檢察官聲請以簡易判決處刑之案件，經法院認為有第
    451 條之1 第4 項但書之情形者，應適用通常訴訟程序審判
    之，刑事訴訟法第452 條定有明文；且對於簡易判決之上訴
    ，準用刑訴法第3 編第1 章及第2 章之規定，管轄第2 審之
    地方法院合議庭受理簡易判決上訴案件，應依通常程序審理
    。其認案件有刑訴法第452 條之情形者，應撤銷原判決，逕
    依通常程序為第1 審判決，法院辦理刑事訴訟簡易程序案件
    應行注意事項第14項亦規定詳盡。本件原承辦檢察官聲請簡
    易判決處刑意旨，經本院審理後認應為免訴之諭知，既詳如
    前述，依刑事訴訟法第451 條之1 第4 項但書第3 款之規定
    ，本院合議庭逕依通常程序審理後，係自為第1 審判決，檢
    察官或被告如不服本判決，仍得於法定上訴期間內，向管轄
    之第2 審法院提起上訴，附此敘明。
據上論斷，應依刑事訴訟法第455 條之1 第1 項、第3 項、第45
2 條，第369 條第1 項前段、第364 條、第302 條第1 款，判決
如主文。
本案經檢察官劉穎芳到庭執行職務。
中　　華　　民　　國　　96　　年　　4 　　月　　24　　日
                      刑事第九庭審判長法　官  王啟明
                                      法　官  謝梨敏
                                      法　官  陳建和
以上正本證明與原本無異。
如不服本判決，應於判決送達後10日內，向本院提出上訴狀。
中　　華　　民　　國　　96　　年　　4 　　月　　24　　日
                                      書記官  林姵妤
